【裁判字號】    89,訴,140
【裁判日期】    890524
【裁判案由】    毒品危害防制條例
【裁判全文】
臺灣板橋地方法院刑事判決                          八十九年度訴字第一四０號
    公  訴  人  臺灣板橋地方法院檢察署檢察官
    被      告  丙○○
右列被告因違反毒品危害防制條例案件，經檢察官提起公訴（八十八年度偵字第二二
三一三號），本院判決如左：
    主  文
丙○○持有第二級毒品，累犯，處有期徒刑伍月，如易科罰金，以佰元折算壹日，
扣案之第二級毒品安非他命小包（淨重柒點陸捌公克）均沒收銷燬。
    事  實
一、丙○○於民國八十四年間，因妨害家庭案件，經臺灣宜蘭地方法院判處有期徒刑
    四月，如易科罰金，以三百元折算一日，於八十五年一月三十日確定，而於八十
    五年六月三日易科罰金執行完畢，猶不知檢束慎行。其明知安非他命係八十七年
    五月二十日公布施行，於同年月二十二日生效之毒品危害防制條例第二條第二項
    第二款所規定之第二級毒品，不得非法持有，竟基於持有第二級毒品安非他命之
    犯意，於八十八年十月四日十八時三十分許，在臺北縣板橋市○○路七十九巷十
    一號三樓丁○○（五十六年二月七日生，係同案被告，業經本院判決有罪在案）
    之住處，為協助丁○○逃避員警之搜索，而收受丁○○所交付之第二級毒品安非
    他命三小包（淨重分別為０．九二公克、０．三六公克、六．四０公克，起訴書
    誤載為一公克、０‧四公克、六‧五公克）並置於自己所有之皮包內而加以持有
    ，經警持搜索票當場查獲，並扣得上開安非他命三小包（淨重計七．六八公克）
    。
二、案經臺北縣警察局移送臺灣板橋地方法院檢察署檢察官偵查起訴。
    理  由
一、訊據被告丙○○矢口否認有上開持有第二級毒品安非他命之犯行，辯稱：當時是
    丁○○要丟安非他命至窗外，未丟準而掉入我的皮包內，皮包不在我身上，我和
    皮包有一段距離云云。惟查，右揭事實，業據被告丙○○於警訊時及偵查中各供
    承「在我褲子口袋起獲安非他命三包係丁○○所有，因為警方突然進來，所以丁
    ○○情急之下塞在我身上的；我身上遭查扣的三包安非他命是丁○○放在我這裡
    的，是丁○○放在我皮包內，我知道那是安非他命」等語不諱，復據證人謝桂香
    、乙○○、甲○○於警訊時及證人即同案被告丁○○於本院審理時證述明確，且
    互核相符，並有上開安非他命三小包（淨重計七．六八公克）扣案可佐。又上開
    扣案之安非他命三小包即被告經警查獲時所扣得之結晶三包，經送請法務部調查
    局鑑驗之結果，係甲基安非他命之事實，亦有該局八十九年二月二十五日（８９
    ）陸字第八九００七五００號檢驗通知書一紙在卷可稽。被告空言否認，復不能
    舉證以實其說，其所為之上開辯解，即無足採。事證明確，被告之犯行堪以認定
    。
二、按安非他命屬中樞神經興奮劑，吸用後會引起不安、頭昏、亢進性反應、失眠、
    焦慮、譫妄、慢性中毒、精神障礙、類似精神分裂症之錯覺、幻覺、妄想及伴有
    行動與性格異常等副作用，並有輕微之成癮性，嚴重危害身心健康，而慣用者由
    於精神錯亂，更具暴力攻擊及反社會行為、自殺等傾向，後果堪慮，尤以戒解不
    易，其毒害不在煙毒之下，是以行政院衛生署於七十九年十月九日以衛署藥字第
    九０四一四二號公告，列入麻醉藥品管理條例第二條第四款所定「化學合成麻醉
    藥品類」管理，並於八十七年五月二十日經修正公佈列入毒品危害防制條例第二
    條第二項第二款之第二級毒品管理，不得非法持有。
三、被告丙○○於上開時、地持有第二級毒品安非他命，核其所為，係犯毒品危害防
    制條例第十一條第二項之持有第二級毒品罪。又被告曾受如事實欄所述有期徒刑
    之執行完畢，此有臺灣高等法院檢察署刑案紀錄簡覆表一紙在卷可憑，其於五年
    以內再犯本件有期徒刑以上之罪，為累犯，應依刑法第四十七條之規定加重其刑
    。爰審酌被告有上開構成累犯之前科，仍不知悔改，其生活狀況、智識程度、犯
    罪之動機、目的、手段、被告持有第二級毒品安非他命，易戕害自己或他人之身
    心，並對社會造成潛在之危害，其持有僅一次及犯罪後之態度等一切情狀，量處
    如主文所示之刑，並諭知易科罰金之折算標準，以示懲儆。
四、扣案之第二級毒品安非他命三小包（淨重計七．六八公克），係查獲之毒品，不
    問屬於犯人與否，均應依毒品危害防制條例第十八條第一項前段之規定宣告沒收
    銷燬。
據上論斷，應依刑事訴訟法第二百九十九條第一項前段，毒品危害防制條例第十一條
第二項、第十八條第一項前段，刑法第十一條前段、第四十七條，判決如主文。
本案經檢察官陳銘祥到庭執行職務。
中      華      民      國      八十九      年     九     月    十五    日
                                      臺灣板橋地方法院刑事第一庭
                                          法  官  楊  千  儀
右正本證明與原本無異。
如不服本判決應於送達後十日內向本院提出上訴狀。
                                          書記官  王      明
中      華      民      國    八十九      年     九     月   二十一   日
附錄本案論罪科刑法條全文：
毒品危害防制條例第十一條
持有第一級毒品者，處三年以下有期徒刑、拘役或新臺幣五萬元以下罰金。
持有第二級毒品者，處二年以下有期徒刑、拘役或新臺幣三萬元以下罰金。
持有專供製造或施用毒品之器具者，處一年以下有期徒刑、拘役或新臺幣一萬元以下
罰金。


司法院資訊處製作；財團法人民間司法改革基金會備份。
